---
title: "Introduction"
author: "Quang DO"
date: "01/12/2019"
output: 
  html_document: 
    theme: cerulean
    toc: true
    toc_float: true
    number_sections: true
    highlight: tango
    font-family: "Arial"
---

```{r setup, include=FALSE}
knitr::opts_chunk$set(echo = TRUE)
```
# Les bases de données

En général, il y a deux base de données:

* Base contrat, contient les informations suivantes: 

    - Informations personnelles: age, sexe, l'expérience de conduite de l'assuré, ...
    - Informations du véhicule: age, marque, modèle, puissance, ...
    - Informations du contrat: date de début, date de fin, formule assuré, ...
    - Antécédent d'assurance: oui /non, Bonus Malus, historique des sinistres, ...
* Une base contenant les informations de sinistres (date survenance, cout de sinistre, nombre de sinistre, ....):
    - Date de survenance
    - Date de déclaration
    - Montant de sinistres
    - ...

# La base de données du TD

Ces bases de données ont été utilisées pour le Pricing Game organisé par Arthur Charpentier. Le jeu de données contient deux base de données comme expliqué précédemment

```{r data_read, warning=F, message=F}
library(dplyr)
library(data.table)
library(DT)
contrat = fread('data/train_contrats.csv')
sinistre = fread('data/train_sinistres.csv')
```

## Apperçu des bases
Pour visualiser la base de données, on utilise la fonction `head()`, cette fonction affiche les 6 premières lignes de la base

```{r}
datatable(head(contrat))
```

Afin de visualiser plus de ligne de la base, on peut utiliser l'argument `n=10` pour visualiser les 10 premières observations de la base.

```{r}
datatable(head(contrat, n = 10))
```

Regardons également la base sinistre:

```{r}
datatable(head(sinistre))
```


## Data cleansing

### Base contrat
On peut examiner les types des colonnes, dans R, il y a principalement 3 types de données:
 - numeric
 - characters
 - factor

```{r}
str(contrat)
```


Les variables suivantes ne sont pas au bon format:

* `Date_Deb_Situ`
* `Date_Fin_Situ`
* `Classe_Age_Situ_Cont`
* `Age_du_vehicule`
* `franchise`


Nous devons transformer ces colonnes afin qu'elles apportent de la valeur

```{r}
# transformation des date
contrat$Date_Deb_Situ = as.Date(contrat$Date_Deb_Situ, format = '%d/%m/%Y')
contrat$Date_Fin_Situ = as.Date(contrat$Date_Fin_Situ, format = '%d/%m/%Y')

# transformation de la classe d'age
contrat$Classe_Age_Situ_Cont = if_else(contrat$Classe_Age_Situ_Cont == "<= 1 ans", "0", contrat$Classe_Age_Situ_Cont)
contrat$Classe_Age_Situ_Cont = if_else(contrat$Classe_Age_Situ_Cont == "1 - 2 ans", "1", contrat$Classe_Age_Situ_Cont)
contrat$Classe_Age_Situ_Cont = if_else(contrat$Classe_Age_Situ_Cont == "2 - 3 ans", "2", contrat$Classe_Age_Situ_Cont)
contrat$Classe_Age_Situ_Cont = if_else(contrat$Classe_Age_Situ_Cont == "3 - 4 ans", "3", contrat$Classe_Age_Situ_Cont)
contrat$Classe_Age_Situ_Cont = if_else(contrat$Classe_Age_Situ_Cont == "4 - 5 ans", "4", contrat$Classe_Age_Situ_Cont)
contrat$Classe_Age_Situ_Cont = if_else(contrat$Classe_Age_Situ_Cont == "> 5 ans", "5", contrat$Classe_Age_Situ_Cont)
contrat$Classe_Age_Situ_Cont = as.numeric(contrat$Classe_Age_Situ_Cont)
```

Regardons maintenant la variable transformée:
```{r}
head(contrat$Classe_Age_Situ_Cont)
```


1. Quels sont les autres variables qui ne sont pas au bon format?
2. Transforme les au bon format




### Base sinistre
```{r}
str(sinistre)
```

La même chose que la base contrat

```{r}
sinistre$Date_Deb_Situ = as.Date(sinistre$Date_Deb_Situ, format = '%d/%m/%Y')
sinistre$Date_Fin_Situ = as.Date(sinistre$Date_Fin_Situ, format = '%d/%m/%Y')
```

# Enregistrement des résultats
```{r}
fwrite(contrat, 'data/base_contrat_cleaned.csv')
fwrite(sinistre, 'data/base_sinistre_cleaned.csv')
```

