---
title: "One way analysis"
author: "Quang DO"
date: "01/12/2019"
output: 
  html_document: 
    theme: cerulean
    toc: true
    toc_float: true
    number_sections: true
    highlight: tango
    font-family: "Arial"
---

```{r setup, include=FALSE}
knitr::opts_chunk$set(echo = TRUE)
```


# La prime pure

**Rappel**:
 
 
 $$ S = \sum_{i=1}^N X_i$$
 $$E[S] = E[N] * E[X]$$

Modéliser la prime pure est équivalente à modéliser séparemment: 

* La fréquence des sinistres
* Le coût moyen des sinsitres

# Base de données

Rechargons la base de données préparées dans section précédente
```{r data_read, warning=F, message=F}
library(dplyr)
library(data.table)
library(DT)

contrat = fread('data/base_contrat_cleaned.csv')
sinistre = fread('data/base_sinistre_cleaned.csv')
```

# Pas de segmentation

Dans le cas où l'assureur décide de ne pas faire de segmentation, la prime pure est identique pour tous ses assurés, et sera égale à la charge de sinistre moyenne. C'est la prime sur laquelle l'assureur se base pour déterminer son niveau de prime

## Fréquence moyenne

Pour le calcul de la fréquence moyenne, on doit travailler sur la base contrat. Les variables qui nous intéressent sont:

* `nombre_de_sinistre`
* `Date_Deb_Situ`
* `Date_Fin_Situ`
* `Exposition_au_risque`

Calculons la moyenne de la variable `nombre_de_sinistre` 
```{r}
mean(contrat$nombre_de_sinistre)
```

Ce chiffre ne donne pas la fréquence moyenne, car tous les contrats ne sont pas exposés de la même façon. Par exemple, on peut régarder les 5 première ligne de la base contrat

```{r}
datatable(contrat[1:5, .(Num_contrat, IMMAT, Date_Deb_Situ, Date_Fin_Situ, Exposition_au_risque)])
```

Afin de calculer correctement la fréquence moyenne, il nous faut prendre en compte l'exposition au risque.

```{r}
freq = sum(contrat$nombre_de_sinistre) / sum(contrat$Exposition_au_risque)
print(freq)
```


## Coût moyen moyenne

Afin de calculer le coût moyenne, nous travaillons sur la base sinistre:

```{r}
cm = mean(sinistre$CHARGE_SINISTRE)
print(cm)
```

## La prime pure

La prime pure sera la multiplication de la fréquence et le coût moyen
```{r}
pp = freq * cm
print(pp)
```

Hypothèse: marge = 10%
**Conclusion**: un assureur qui ne fait pas de segmentation de tarif propose un tarif identique à `pp` * 110% = `r pp*1.1` €


# Segmentation simple

Nous pouvons merger les deux bases de données afin d'avoir une base de données de travail unique
```{r}
df = merge(contrat, sinistre, by = c('Num_contrat', 'IMMAT', 'Date_Deb_Situ'), all.x = T)
```

Dans la base de contrat, nous disposons beaucoup plus d'information (variables). Nous allons maintenant voir ce que nous pouvons faire avec ces variables. 

Quelles sont les variables que nous disposons dans la base?

```{r}
names(df)
```

```{r}
pp1 = df %>%
  group_by(Activite) %>%
  summarize(
    N = n(),
    freq = sum(nombre_de_sinistre) / sum(Exposition_au_risque),
    cm = sum(CHARGE_SINISTRE, na.rm = T) / sum(nombre_de_sinistre, na.rm = T),
    prime_pure = sum(CHARGE_SINISTRE, na.rm = T) / sum(Exposition_au_risque))
print(pp1)
```

Nous pouvons constater que les véhicules neufs sont plus risqués que les véhicules anciens. Sous l'hypothèse de la marge constante à 10%, l'assureur B qui dispose cette information proposera donc le tarif suivant:

```{r}
pp1$tarif_assureur_B = pp1$prime_pure * 1.1
print(pp1)
```

## Anti-sélection

```{r}
pp1$tarif_assureur_A = pp * 1.1
print(pp1)
```

Excercice:
Que se passe il dans ce marché?

```{r}
marche = pp1 %>%
  mutate(
    nb_client_A = N * (tarif_assureur_A < tarif_assureur_B),
    nb_client_B = N * (tarif_assureur_B < tarif_assureur_A),
    marge_A = tarif_assureur_A - prime_pure,
    marge_B = tarif_assureur_B - prime_pure)
datatable(t(marche))
```

La marge totale de l'assureur A qui ne fait pas de segmentation tarifaire est de `r toString(sum(marche$nb_client_A * marche$marge_A))`
La marge totale de l'assureur B qui fait une simple segmentation est de `r toString(sum(marche$nb_client_B * marche$marge_B))`


Exercice:

* Repète l'exercice sur 2 autres variables de la base (Age, Activité, Classe_Age_Situ_Cont)
* Quelle variable donne le meilleur résultat financier?