---
title: "Introduction"
author: "Quang DO"
date: "01/12/2019"
output: 
  html_document: 
    theme: cerulean
    toc: true
    toc_float: true
    number_sections: true
    highlight: tango
    font-family: "Arial"
---

```{r setup, include=FALSE}
knitr::opts_chunk$set(echo = TRUE)
```

# La prime pure

**Rappel**:
 
 
 $$ S = \sum_{i=1}^N X_i$$
 $$E[S] = E[N] * E[X]$$

Modéliser la prime pure est équivalente à modéliser séparemment: 

* La fréquence des sinistres
* Le coût moyen des sinsitres

# La base de données

Il y a souvent deux base de données:

* Une base contenant les informations de contrat (age, véhicule, formule, date de début du contrat, date de fin du contrat, ...)
* Une base contenant les informations de sinistres (date survenance, cout de sinistre, nombre de sinistre, ....)

```{r data_read, warning=F, message=F}
library(dplyr)
library(data.table)

contrat = fread('data/train_contrats.csv')
sinistre = fread('data/train_sinistres.csv')
```


regardons la base contrat & sinistre:

```{r}
str(contrat)
```

La base contrat contient `r toString(nrow(contrat))` lignes, et `r toString(ncol(contrat))` colonnes.


```{r}
str(sinistre)
```
La base sinistre contient `r toString(nrow(sinistre))` lignes, et `r toString(ncol(sinistre))` colonnes.

```{r}
View(contrat[contrat$Num_contrat == 2])
```



